【裁判字號】    98,易,1173
【裁判日期】    980629
【裁判案由】    竊盜
【裁判全文】
臺灣臺北地方法院刑事判決              98年度易字第1173號
公  訴  人  臺灣臺北地方法院檢察署檢察官
被      告  丁○○
            乙○○
上列被告等因竊盜案件，經檢察官提起公訴（98年度偵字第6849
、7020、7242號），本院判決如下：
    主  文
乙○○共同攜帶兇器，毀壞門扇竊盜，累犯，處有期徒刑壹年。
丁○○共同攜帶兇器，毀壞門扇竊盜，處有期徒刑捌月；又結夥
三人以上，攜帶兇器，毀壞安全設備竊盜共二罪，各處有期徒刑
玖月。應執行有期徒刑貳年貳月。
丁○○其餘被訴竊盜部分免訴。
    事  實
一、乙○○於民國（下同）93年間因竊盜案件，經臺灣高等法院
    判決有期徒刑10月確定，並於96年1月14日執行完畢，丁○○於98年1月14日因竊盜案件，經台灣士林地方法院判處有
    期徒刑7月，上訴後經台灣高等法院駁回上訴確定，二人均
    仍不知悔改。
（一）、丁○○、乙○○二人共同基於意圖為自己不法所有之犯
        意聯絡，於97年9月1日凌晨0時許，攜帶客觀上足以對
        人之身體造成傷害，可作為兇器使用之螺絲起子、固定
        扳手等工具，至臺北市○○區○○路3段42號2樓、3樓
        及4樓之如附表一所示之公司行號之辦公處所（夜間均
        無人居住），以扳手撬開破壞鐵門之方式，侵入上開處
        所，竊得如附表一所示被害人所有之財物得手。
（二）、丁○○另基於意圖為自己不法所有之犯意，且與真實姓
        名年籍均不詳，綽號「陳仔」之成年男子及另一不詳姓
        名年籍成年男子，共同基於犯意聯絡，結夥三人以上，
        攜帶客觀上足以對人之身體造成傷害，可作為兇器使用
        之螺絲起子、固定扳手等工具，先後至如附表二所示公
        司行號之辦公處所（夜間均無人居住），以破壞鎖頭方
        式，侵入竊取如附表二所示被害人所有之財物得手。
二、案經丙○○、甲○○、戊○○告訴暨臺北市政府警察局中山
    分局報請臺灣臺北地方法院檢察署檢察官偵查起訴。
    理  由
壹、有罪部份，
一、程序部分：
（一）被告丁○○、乙○○於警、偵訊之供述，非出於強暴、脅
      迫、利誘、詐欺、疲勞訊問、違法羈押或其他不正方法取
      得，依刑事訴訟法第156條第1項、第158條之2得採為證據
      。
（二）按被告以外之人於審判外之陳述，雖不符前4條之規定，
      而經當事人於審判程序同意做為證據，法院審酌該言詞陳
      述或書面陳述作成時之情況，認為適當者，亦得為證據。
      當事人、代理人或辯護人於法院調查證據時，知有第159
      條第1項不得為證據之情形，而未於言詞辯論終結前聲明
      異議者，視為有前項之同意，為刑事訴訟法第159條之5所
      明定。證人庚○○、丙○○、甲○○、己○○、戊○○、
      郭美冠分別於警、偵訊之供、證述，被告於審判期日均表
      示無意見，證人庚○○、丙○○、甲○○、己○○、戊○○等於警訊之供述本院認為適當，依上述規定，得為證據
      ；證人丙○○、甲○○、己○○、郭美冠等於偵查中具結
      證述，核無顯不可信之情況，依同法第159條之1第2項得
      為證據。
（三）後列非供述證據，均非違法取得之證據，且或係從事業務
      之人於業務上製作之證明文書、記錄文書，核無顯不可信
      情況，故依同法第158條之4反面解釋、第159條之4第2款
      得為證據。
二、實體部分：
（一）訊據被告丁○○、乙○○對於上開犯行迭於警詢、偵查及
      法院審理時均坦承不諱，核與證人即被害人庚○○、丙○○、甲○○、己○○、戊○○、郭美冠分別於警詢及偵查
      時之證述相符，復有內政部警政署刑事警察局98年3月2日
      刑鑑字第0980020780號鑑定書、98年2月26日刑鑑字第098
      0020799號鑑定書、刑案現場照片各5張（乙○○）、25張
      （丁○○）、戊○○指認照片2張等在卷可稽，足認被告
      二人上開任意性自白應為事實，可以採信。本件事證已臻
      明確，被告二人犯行均堪認定，應依法論科。
（二）核被告丁○○、乙○○就犯罪事實（一）部分，所為均係
      犯刑法第321條第1項第2款、第3款之攜帶兇器、毀壞門扇
      之加重竊盜罪。被告二人就此犯行有犯意聯絡及行為分擔
      ，為共同正犯。又被告二人所犯上開犯行，犯罪之時間密
      接，地點為同一棟大樓不同樓層，可認屬接續犯，為實質
      上一罪。公訴人認被告二人上開行為有同條項第1款、第
      四款之加重情形云云。然查：如附表一所示之場所依如附
      表一所示被害人所供述，均屬辦公處所，並非住宅，是無
      證據證明上開處所於夜間尚有人居住；再上述犯行之行為
      人僅被告二人，並無其他人共犯，已據被告二人供陳明確
      ，故公訴人上開所論顯有誤會，應予指正。另被告丁○○
      就犯罪事實（二）部分，所為係犯刑法第321條第1項第2
      款、第3款、第4款之結夥三人以上、攜帶兇器、毀壞安全
      設備加重竊盜罪共2罪。。被告丁○○就此部分犯行與真
      實姓名年籍不詳，綽號「陳仔」之成年男子及另一名不詳
      姓名年籍成年男子間有犯意聯絡、行為分擔，均為共同正
      犯。又公訴人認被告吳志岡此部分行為有同條項第1款之
      加重情形云云。然查：如附表一所示之場所依如附表一所
      示被害人所供述，均屬辦公處所，並非住宅，是無證據證
      明上開處所於夜間尚有人居住故公訴人上開所論顯有誤會
      ，亦應予指正。被告丁○○就上述三次加重竊盜犯行，犯
      意各別，應分論併罰。又被告乙○○於93年間因竊盜案件
      ，經臺灣高等法院於94年8月31日以94年度上易字第1224
      號判處有期徒刑10月確定，於96年3月14日執行完畢之事
      實，有臺灣高等法院被告前案紀錄表在卷可按，其受有期
      徒刑執行完畢後5年以內故意再犯本案有期徒刑以上之罪
      ，為累犯，應依刑法第47條第1項規定加重其刑。爰審酌
      被告二人之品行、持客觀上足對人之生命、身體、安全構
      成威脅，具有危險性之兇器於夜間行竊，所為實屬非是，
      惟犯後尚能坦承犯行，已見悔意，所竊財物價值，併其犯
      案之動機、目的及犯後態度等一切情狀，分別量處如主文
      所示之刑，就被告吳志岡所犯部份並定其應執行之刑。
（三）被告二人犯罪所用之固定扳手並非違禁物，且未扣案，不
      能證明仍屬存在，爰不諭知沒收。
貳、免訴部分：
一、公訴人追加起訴意旨另以：被告丁○○、侯良橙（所設加重
    竊盜犯嫌，另併案由本院審理）二人共同基於意圖為自己不
    法所有之犯意聯絡，於97年12月25日凌晨0時許，攜帶客觀
    上足認係兇器之扳手，以破壞隔鄰鐵門後自木門侵入址設臺
    北市○○區○○街159巷11號之宏協紙品有限公司之辦公處
    所，竊得電腦主機2台、液晶螢幕2台、數位相機1台及現金
    1萬7千餘元，因認被告丁○○此部分行為，亦涉犯刑法第
    321條第1項第1、2、3款之夜間攜帶兇器毀越門扇竊盜罪嫌
    （下稱甲案）等語。
二、按曾經判決確定者，應諭知免訴之判決，刑事訴訟法第302
    條第1款定有明文。
三、經查，被告丁○○與侯良橙二人共同所犯此部分加重竊盜罪
    之事實，業經檢察官於98年3月18日向本院提起公訴（下稱
    乙案，起訴案號為98年度偵字第2965、4883號），並經本院
    於98年4月17日以98年度易字第668號判決，應執行有期徒刑
    3年，上訴後復撤回上訴確定，有臺灣高等法院被告前案紀
    錄表、本院98年度易字第668號刑事判決各1份在卷可稽，被
    告所涉上開二竊盜案之犯罪時間、地點、行為人、手法、態
    樣、被害人、所竊財物等，俱屬相同而為同一犯罪事實，是
    本件已經判決確定，依照上開法條規定，自應為免訴之判決
    。
參、據上論結，依刑事訴訟法第299條第1項、第302條第1款，刑
    法第28條、第321條第1項第2、3、4款、第47條第1項、第51
    條第5款，判決如主文。
本案經檢察官李濠松到庭執行職務。
中    華    民    國    98    年    6     月    29    日
                  刑事第十二庭  法  官  曾正龍
以上正本證明與原本無異。
如不服本判決應於收受送達後10日內向本院提出上訴書狀，並應
敘述具體理由；其未敘述上訴理由者，應於上訴期間屆滿後20日
內向本院補提理由書（均須按他造當事人之人數附繕本）「切勿
逕送上級法院」。告訴人或被害人如對於本判決不服者，應具備
理由請求檢察官上訴，其上訴期間之計算係以檢察官收受判決正
本之日期為準。
                                書記官  彭自青
中    華    民    國    98    年    6     月    30    日
附表一
┌──┬────┬────┬─────┬──────────┐
│編號│犯罪時間│被害人  │地點      │竊取財物            │
├──┼────┼────┼─────┼──────────┤
│ 1  │97年9月1│活力瑜珈│臺北市大同│電腦主機1台、螢幕1台│
│    │日凌晨0 │/庚○○ │區○○路3 │                    │
│    │時許    │        │段42號2樓 │                    │
├──┼────┼────┼─────┼──────────┤
│ 2  │同上    │佑詮公司│同上址3樓 │電腦主機5台、螢幕5台│
│    │        │/丙○○ │          │、數位相機1台       │
├──┼────┼────┼─────┼──────────┤
│ 3  │同上    │喬麗公司│同上址4樓 │電腦主機5台、螢幕5台│
│    │        │/甲○○ │          │、筆記型電腦1台、保 │
│    │        │        │          │險箱1只             │
└──┴────┴────┴─────┴──────────┘
附表二
┌──┬────┬────┬─────┬──────────┐
│編號│犯罪時間│被害人  │ 地點     │竊取財物            │
├──┼────┼────┼─────┼──────────┤
│一  │97年9月 │朕宏公司│臺北市北投│HP工作站電腦、DELL、│
│    │30日凌晨│/戊○○ │區○○街31│ASUS Server計20台、 │
│    │0時許   │        │號1樓     │位相機2台、行動硬碟1│
│    │        │        │          │批、筆記型電腦1台、 │
│    │        │        │          │演唱會門票2張及現金1│
│    │        │        │          │萬多元              │
├──┼────┼────┼─────┼──────────┤
│二  │98年1月 │東佑公司│臺北市大同│電腦主機7台、液晶螢 │
│    │12日凌晨│/己○○ │區○○路3 │幕7台、現金約2萬元  │
│    │4時許   │        │段52號4樓 │                    │
└──┴────┴────┴─────┴──────────┘
附錄本案論罪科刑法條全文：
中華民國刑法第321條（加重竊盜罪）
犯竊盜罪而有左列情形之一者，處6月以上、5年以下有期徒刑：
一、於夜間侵入住宅或有人居住之建築物、船艦或隱匿其內而犯之者。
二、毀越門扇、牆垣或其他安全設備而犯之者。
三、攜帶兇器而犯之者。
四、結夥三人以上而犯之者。
五、乘火災、水災或其他災害之際而犯之者。
六、在車站或埠頭而犯之者。
前項之未遂犯罰之。


司法院資訊處製作；財團法人民間司法改革基金會備份。
